# 这份合并报表应如何编制？

提问人：胖胖彤 时间：2010-01-20 20:14:39
公司下设五个子公司，某一子公司于 09 年 10 月注销，年底编制合并报表，遇到如下问题： 1 、该子公司1-10月份利润表应纳入合并，该子公司资产负债表期末数为 0 ，而利润表中有数字，年度报表期初包含该子公司，这样，合并抵销前的报表就不平了，请问：
我是否给该子公司编制利润及利润分配表，将未分配利润填入分配股东，使期未分配利润为 0 ，这样资产负债表和利润表才有勾稽关系？ 2 、年末抵销分录如何做？ 借：投资收益 （该子公司1-10月份利润持股比例） 少数股东收益 （该子公司 1-10 月份利润持股比例） 期初未分配利润 （该子公司期初未分配利润） 贷：分配给股东股利（或其他 ） 该子公司 10 月末未分配利润 但该长期股权已收回，是否需要反向做一笔分录：借：长期股权投资
贷：投资收益 可期末该子公司长期股权投资为 0 ，不知如何处理？谢谢！
[ 本帖最后由 胖胖彤 于 2010-1-20 20:36 编辑 ]

回答人：chenyiwei
回复 楼主 胖胖彤 的帖子这个问题以前讨论过多次，你可以搜索一下本版面。 一般理解不必模拟编制将未分配利润分配给股东的分录，人为将未分配利润期末余额结零。在原制度时代，需要编制利润分配表（其实现在股东权益变动表的作用与之差不多），可以编制这样的抵销分录即可作平：
借：投资收益 借：少数股东本期损益 借：期初未分配利润 贷：期末未分配利润 但实际过录该笔抵销分录时，最后一笔贷方数不过录，而是用利润分配表或股东权益变动表内部各行之间的运算关系自动算出年末未分配利润。这样就可以编平。